---
title: "Análisis de Velocidad de Descarga"
---

Para analizar el comportamiento de mi velocidad de conexión a internet, he utilizado R, un lenguaje estadístico altamente difundido en el último tiempo.

Código en [github](https://github.com/thermosilla/velocidad_conexion)

Explicación del análisis en esta [entrada de blog](http://blog.thermosilla.info/speedtest.html)

```{r, echo=FALSE}
library('dplyr')
library('tidyr')
library('ggplot2')		# Biblioteca para la generación de gráficos
library('tsfactors') 	# Biblioteca creada por mi para facilitar el análisis de series de tiempo


############### Transformación de datos
# Carga el archivo de datos como un dataframe
data <- read.table('test-velocidad.csv', sep=',', header=FALSE, col.names=c('Fecha', 'Valor', 'Unidad'))

data <- data %>%
	mutate(Fecha = toPOSIX(Fecha)) %>%
	mutate(DOW = dow(Fecha)) %>%
	mutate(Unidad = as.factor(trimws(as.character(data$Unidad)))) %>%
	mutate(Hora = hour(Fecha)) %>%
	mutate(Valor = ifelse(Unidad == 'KB/s', Valor/1024*8, Valor*8)) %>%
	select(Fecha, Valor, DOW, Hora) %>%
	filter(Fecha >= '2019-11-01' )

```

## Estadísticas descriptivas

```{r}
summary(data)
summary(data$Valor)
knitr::kable(quantile(data$Valor, c(.1,.2,.3,.4,.5,.6,.7,.8,.9,1)))
```

## Gráficos

### Serie de Tiempo

Se incluyen mediciones desde el _01-11-2019_ a la fecha
```{r, echo=FALSE}

data %>%
	ggplot(aes(Fecha, Valor, color=DOW)) + geom_point() +
	xlab("Fecha") + ylab("Velocidad de descarga [Mbps]")+
	labs(color="Día de la semana") + theme_minimal()+
	theme(legend.position="bottom")
```

### Histograma
```{r, echo=FALSE}
data %>%
	ggplot(aes(x=Valor)) + geom_histogram(binwidth=1)+
	xlab("Velocidad de descarga [Mbps]") + ylab("Frecuencia")+
	theme_minimal()
```

### Variación de descarga por día
```{r, echo=FALSE}
data %>%
	ggplot(aes(x=DOW, y=Valor)) + geom_boxplot(outlier.size=0)+
	ylab("velocidad de descarga [mbps]") + xlab("día de la semana")+
	theme_minimal()
```

### Variación de descarga por hora del día
```{r, echo=FALSE}
data %>%
	ggplot(aes(x=Hora, y=Valor)) + geom_boxplot(outlier.size=0)+
	ylab("Velocidad de descarga [Mbps]\n") + xlab("\nHora del Día")+
	theme_minimal()
```
